【裁判字號】    99,台上,6460
【裁判日期】    991021
【裁判案由】    強盜等罪
【裁判全文】
最高法院刑事判決            九十九年度台上字第六四六０號
上  訴  人  甲○○
上列上訴人因強盜等罪案件，不服台灣高等法院中華民國九十九
年七月二十二日第二審判決（九十九年度上訴字第一四四四號，
起訴案號：台灣基隆地方法院檢察署九十八年度少連偵字第三五
號），提起上訴，本院判決如下：
    主  文
上訴駁回。
    理  由
按刑事訴訟法第三百七十七條規定，上訴於第三審法院，非以判
決違背法令為理由，不得為之。是提起第三審上訴，應以原判決
違背法令為理由，係屬法定要件。如果上訴理由書狀並未依據卷
內訴訟資料，具體指摘原判決不適用何種法則或如何適用不當，
或所指摘原判決違法情事，顯與法律規定得為第三審上訴理由之
違法情形，不相適合時，均應認其上訴為違背法律上之程式，予
以駁回。本件原判決撤銷第一審關於上訴人甲○○加重強盜（即
原判決事實二）部分之判決，改判論處上訴人成年人與少年共同
意圖為自己不法之所有，結夥三人以上攜帶兇器，以強暴至使不
能抗拒，而取他人之物罪刑。又維持第一審論處上訴人成年人與
少年共同意圖為自己不法之所有，結夥三人以上，以強暴至使不
能抗拒，而取他人之物罪刑（即原判決事實一）部分之判決，駁
回其於第二審之此部分之上訴，已敘明所憑之證據及認定之理由
。從形式上觀察，原判決並無違背法令之情形存在。上訴意旨對
於原判決究竟如何違背法令，未依據卷內訴訟資料具體指摘，僅
漫稱上訴人因行車糾紛而發生傷害行為，致被害人柯智凱倒地，
但未達於無法抗拒程度，原判決認上訴人之行為構成強盜罪，顯
有違誤云云，任憑己見為單純事實上之爭辯，難謂符合第三審上
訴之法定要件。再者，刑之量定係實體法上賦予法院職權裁量之
事項。原判決以上訴人之責任為基礎，審酌刑法第五十七條各款
所列事項等一切情狀，量處適當之刑，已於理由內論敘綦詳。又
上訴人正值輕壯之年，不思正當工作，猶先後二次結夥強盜，危
害社會安，綜合其犯罪情狀觀之，殊無可資憫恕之處，原判決未
依刑法第五十九條酌減其刑，尤無違法可言。上訴意旨以其並無
前科，犯後已與被害人達成和解，情輕法重，有依刑法第五十九
條酌減其刑之必要云云，任意指摘，亦非適法之第三審上訴理由
。其關於此部分之上訴為違背法律上之程式，應予駁回。
二、傷害部分：
按刑事訴訟法第三百七十六條所列各罪之案件，經第二審判決者
，不得上訴於第三審法院，法有明文。本件原判決關於上訴人傷
害部分，係依刑法第二百七十七條第一項之規定論處罪刑（原判
決以上訴人成年人與少年共同犯傷害罪，依兒童及少年福利法第
七十條第一項規定加重其刑，為刑法總則加重之性質），核屬刑
事訴訟法第三百七十六條第一款之案件，既經第二審判決，自不
得上訴於第三審法院，上訴人猶提起上訴，為法所不許，亦應駁
回之。
據上論結，應依刑事訴訟法第三百九十五條前段，判決如主文。
中    華    民    國  九十九  年    十    月  二十一  日
                      最高法院刑事第十庭
                          審判長法官  花  滿  堂
                                法官  黃  正  興
                                法官  陳  東  誥
                                法官  洪  昌  宏
                                法官  許  錦  印
本件正本證明與原本無異
                                      書  記  官
中    華    民    國  九十九  年    十    月  二十五  日
                                                      v

司法院資訊處製作；財團法人民間司法改革基金會備份。
